臺灣桃園地方法院民事判決　九十一年度訴字第一五一○號
　　原　　　告　新竹國際商業銀行股份有限公司
　　法定代理人　詹宣勇
　　送達代收人　甲○○
　　訴訟代理人　乙○○
　　被　　　告　丁○○
　　被　　　告　丙○○
　　訴訟代理人　戊○○
右當事人間請求清償債務事件，本院判決如左：
    主    文
被告應連帶給付原告新台幣貳佰柒拾捌萬壹仟零伍拾壹元，及自民國九十一年五月二
十五日起至清償日止，按年息百分之十一點四二五計算之利息，並自民國九十一年六
月二十五日起至清償日止，在六個月以內者，按上開利率百分之十，超過六個月者，
按上開利率百分之二十計付違約金。
訴訟費用由被告連帶負擔。
    事    實
甲、原告方面：
  一、聲明：如主文所示。
  二、陳述：被告丁○○以被告丙○○為連帶保證人，於民國八十九年七月二十四日
      向原告借用新台幣（下同）三百萬元，約定利息按年息百分之十一點五計算並
      隨原告銀行基本放款利率調整而調整，又被告丁○○應按月分期攤還上開借款
      本息，如逾期一次以上，即喪失分期攤還之權利，應將所欠消費借貸款一次全
      數清償，且逾期清償在六個月以內者，按上開利率百分之十，超過六個月者，
      按上開利率百分之二十計付違約金。嗣於九十年七月二十四日簽訂契據條款增
      補契約，約定被告應自九十年四月二十四日起至九十二年四月二十四日止按期
      繳納利息，自九十二年四月起，以每個月為一期，共分五十一期，按期平均攤
      還本息。又不論本金或利息，如有一部遲延或有原借契據所載視為全部到期之
      事由之一發生時，即視為全部到期，立約人及連帶保證人等願立即清償本息，
      並準用原契據方式計付違約金。豈料被告丁○○僅繳息至九十一年五月二十四
      日，自九十一年六月二十四日起即未依約繳納，迄今逾期已達一次以上，尚欠
      借款本金二百七十八萬一千零五十一元，依借款約定條款第三條及契據條款增
      補契約第五條約定，本件借款視為全部到期，被告等應即為償還，爰依消費借
      貸及連帶保證之法律關係提起本件訴訟。
  三、證據：提出借據一件、契據條款增補契約一件、放款客戶往來明細一件及撥款
      傳票影本一件為證。
乙、被告丁○○方面：
  一、聲明：駁回原告之訴。
  二、陳述：
  （一）被告在九十一年六月二十四日沒有按期履行。是因為原告要求被告就另筆二
        千萬元借款與本件借款一起還款，在協商過程，被告才未繳納。被告丙○○
        已經在九十一年九月二十日將一期應繳納之本息存入帳戶，但原告並沒有扣
        款。
  （二）被告是在九十一年八月中、下旬及九月初要求繳納本件三百萬元借款之本息
        ，但原告不同意。
  （三）被告丙○○現在擔任養老院院長。他願意本件三百萬元借款仍分期清償，不
        知為何原告不同意。原告縱取得對於丙○○之執行名義而對於丙○○之薪資
        為執行，每月亦僅能取得兩萬多元，比丙○○願意依契約按期清償之數額還
        少。
丙、被告丙○○方面：
  一、聲明：駁回原告之訴。
  二、陳述：
  （一）被告在九十一年六月二十四日沒有按期履行。是因為原告要求被告就另筆二
        千萬元借款與本件借款一起還款，在協商過程，被告才未繳納。被告丙○○
        已經在九十一年九月二十日將一期應繳納之本息存入帳戶，但原告並沒有扣
        款。
  （二）兩造在三月間曾商談，四月份及五月份之利息有調降，所以被告有繳納，但
        是因為經濟有困難，所以六、七月份就沒有繳納。
  （三）被告是在九十一年八月中、下旬及九月初要求繳納本件三百萬元借款之本息
        ，但原告不同意。
    理    由
一、下列事實，為被告所不爭執，視為自認，應認為真實：
（一）被告丁○○以被告丙○○為連帶保證人，於八十九年七月二十四日向原告借用
      三百萬元，約定利息按年息百分之十一點五計算並隨原告銀行基本放款利率調
      整而調整。
（二）兩造於九十年七月二十四日簽訂契據條款增補契約，約定被告應自九十年四月
      二十四日起至九十二年四月二十四日止按期繳納利息，自九十二年四月起，以
      每個月為一期，共分五十一期，按期平均攤還本息。又不論本金或利息，如有
      一部遲延或有原借契據所載視為全部到期之事由之一發生時，即視為全部到期
      ，立約人及連帶保證人等願立即清償本息，並準用原契據方式即逾期清償在六
      個月以內者，按上開利率百分之十，超過六個月者，按上開利率百分之二十計
      付違約金。
（三）被告丁○○僅繳息至九十一年五月二十四日，自九十一年六月二十四日起即未
      依約繳納，尚欠借款本金二百七十八萬一千零五十一元。
二、被告雖抗辯以：被告在九十一年六月二十四日雖未按期履行，但是係因原告要求
    被告就另筆二千萬元借款與本件借款一起還款，在協商過程，被告才未繳納。且
    被告丙○○已經在九十一年九月二十日將應繳納之本息存入帳戶，但原告並沒有
    扣款，並非被告不履行云云。但查：就本件借款於九十一年六月、七月份應繳納
    款項，被告是因為經濟困難而未予繳納等情，已經被告丙○○之訴訟代理人在本
    院九十一年九月二十三日言詞辯論期日自認在案，被告復未能舉證證明其曾按期
    於各該月就本件借款繳納本息時遭原告拒絕之事實，是被告抗辯非其不按期履行
    云云，不可採信；又被告主張其於九十一年九月二十日已將應繳納之本息存入扣
    款帳戶，是原告未予扣款乙節，雖為原告所不爭執，但依兩造間九十年七月二十
    四日簽訂契據條款增補契約第五條約定，就該增補契約約定被告應分期償還之利
    息及按期攤還之本息，不論本金或利息，如有一部遲延或有原借契據所載視為全
    部到期之事由之一發生時，即視為全部到期，立約人及連帶保證人等願立即清償
    本息，而被告未按期繳納九十一年六月及七月份應繳納之利息已經認定，是依契
    據條款增補契約第五條約定，本件借款已視為全部到期，被告縱於嗣後繳納原未
    按期繳納之分期款，亦不能使已喪失之分期繳納之權利回復。綜上，被告之抗辯
    不足採信。原告主張本件消費借貸債務之清償期已經屆至，被告應一次全數清償
    等情，可以採信。
三、從而，原告依據消費借貸及連帶保證之法律關係請求被告連帶給付借款二百七十
    八萬一千零五十一元，及自九十一年五月二十五日起至清償日止，按年息百分之
    十一點四二五計算之利息，並自九十一年六月二十五日起至清償日止，在六個月
    以內者，按上開利率百分之十，超過六個月者，按上開利率百分之二十計付違約
    金為有理由，應予准許。
四、據上論結，本件原告之訴為有理由，依民事訴訟法第八十五條第二項判決如主文
    。
中　　　華　　　民　　　國　　九十一　　年　　　十　　　月　 　七　   　日
                                臺灣桃園地方法院民事第一庭
~B法　　　官　林望民
右為正本係照原本作成
如對本判決上訴須於判決送達後廿日內向本院提出上訴狀
中　　　華　　　民　　　國　　九十一　　年　　　十　　　月　　  七  　　日
~B法院書記官　劉文松
